臺灣士林地方法院交通事件裁定       100年度交聲字第1022號
原處分機關  交通部公路總局臺北區監理所基隆監理站
異議人即    呂輝龍
受處分人
上列異議人因違反道路交通管理處罰條例案件，對於交通部公路
總局臺北區監理所於民國99年3 月16日所為之基監字第裁42-C00
000000號裁決處分（舉發違反道路交通管理事件通知單案號：新
北市政府警察局汐止分局第C00000000 號），聲明異議，本院裁
定如下：
    主  文
異議駁回。
    理  由
一、按受處分人不服道路交通管理處罰條例第8 條所定主管機關
    所為之處罰，得於接到裁決書之翌日起20日內，向管轄地方
    法院聲明異議，道路交通管理處罰條例第87條第1 項定有明
    文。次按依道路交通管理處罰條例第87條規定向法院聲明異
    議之期間，自裁決送達之翌日起算，並得依法扣除在途期間
    及聲請回復原狀；又交通法庭認聲明異議不合法律上之程式
    或其異議權已經喪失者，應以裁定駁回之。但其不合法律上
    之程式可補正者，應先定期命為補正，逾期不補正者，即予
    駁回。道路交通事件處理辦法第11條、第17條分別定有明文
    。
二、原處分意旨略以：異議人即受處分人呂輝龍（下簡稱異議人
    ）於民國（下同）99年2 月27日凌晨0 時4 分許，酒後駕駛
    車號EHD-030 號汽車，經警在新北市汐止區○○○路秀峰中
    學處查獲，並當場施以呼氣酒精濃度測試，測得其呼氣酒精
    濃度值為每公升0. 99 毫克，已逾規定不得駕駛車輛之濃度
    標準（呼氣所含酒精濃度每公升0.25毫克以上），乃依道路
    交通管理處罰條例第35條第1 項第1 款，裁處異議人罰鍰新
    臺幣（下同）4 萬9 千5 百元，吊扣駕駛執照12個月，並應
    參加道路交通安全講習等語。
三、異議意旨略以：異議人因上開行為觸犯刑法公共危險罪，於
    99年3 月30日經檢察官緩起訴處分，並命緩起訴確定起1 年
    內提供70小時義務勞務，，基於一事不二罰原則，同時觸犯
    刑罰及行政罰時，僅處罰刑罰，爰依法聲明異議撤銷原處分
    裁定云云。
四、經查：
（一）本件異議人於前揭時、地，因飲用酒類後，已不能安全駕
      駛動力交通工具，竟仍駕駛違規車輛上路，經警測得其呼
      氣酒精濃度值為每公升0.99毫克，為警擎單舉發，再經原
      處分機關認事證明確，於99年3 月16 日裁決異議人罰鍰4
      萬9 千5 百元，吊扣駕駛執照12個月，並應參加道路交通
      安全講習等情，有卷附舉發通知單、原處分機關裁決書及
      台灣士林地方法院檢察署99年度偵字第4226號緩起訴處分
      書各1 份在卷可稽，堪信為真實。
（二）惟查，原處分機關所為前揭裁決書乃於99年3 月16日送達
      異議人本人收受，此有送達證書在卷可按，倘異議人對前
      揭裁決處分不服，理應依前揭道路交通管理處罰條例第87
      條第1 項及道路交通事件處理辦法第11條之規定，於收受
      裁決書之翌日起算20日，並依法扣除在途期間之聲明異議
      期間內為之，然異議人於99年3 月16日收受裁決書後，遲
      於100 年11月2 日始向原處分機關提出本件聲明異議狀，
      此有聲明異議狀附原處分機關之收文章在卷可參，顯逾法
      定之聲明異議20日期間，故異議人異議不合法律上之程式
      ，亦無從補正，依法應予駁回。至異議人所為上開實體抗
      辯是否有理，自非本院得審酌之範圍，併此敘明。
五、據上論斷，應依道路交通管理處罰條例第87條第1 項，道路
    交通事件處理辦法第17條，裁定如主文。
中    華    民    國   100    年    11    月    10    日
                  交通法庭法  官  張嘉芬
以上正本證明與原本無異。
如不服本裁定應於送達後5日內向本院提出抗告狀。
                          書記官  夏珍珍
中    華    民    國  100     年    11    月    11    日